# 请教陈版：定期存款问题

提问人：跨度防护 时间：2019-01-15 22:07:48
案例: 某银行向企业提供保理业务，同时银行要求企业存入一笔定期存款，期限 6 个月。从实质上看，该定期借款属于对保理收款的质押。
请教陈版：定期存货应计入其他流动资产、现金流作为筹资活动吗？

回答人：chenyiwei
该笔定期存款作为获取保理融资的担保，如果期限不超过一年，一般仍列报为 “其他货币资金”，现金流可以作为筹资活动。但如果其利率显著高于同期其他客户条件类似的存款，则同时带有投资理财性质，此时应考虑在资产负债表上列报为 “其他流动资产”，将利息收入高于一般定期存款的部分在利润表中列报为投资收益，以及将相关现金流列报为投资活动。